

MESSINA ROBERTO

ÉTUDIANT EN INFORMATIQUE

About Me

Étudiant en BUT Réseaux et télécommunications a l'IUT de Nice Côte d'Azur, Antenne de Sophia. Je suis à la recherche d'une alternance pour ma prochaine année de BUT, afin de pouvoir commencer à travailler dans mon domaine d'études et acquérir une expérience professionnelle

Education

IUT Sophia Antipolis, Réseaux et Télécom

Développement, Administration réseaux, Cybersécurité (2022 - Présent)

LGT Guillaume Apollinaire

BAC STI2D spécialisation SIN

(2020 - 2022)

Java, C	
HTML, CSS, Bootstrap	
Javascript, PHP	
Python	
AutoCAD	
Kali, Debian	

- +33 6 40 62 28 62
- messina.roberto2002@gmail.com
- 128 Avenue de Rimiez, Nice, 06100
- robertomessina.github.io

Experience

Dessinateur-Projeteur Architecture

Marzero SARL, 2018 - Présent

Job d'été/vacances, je travaille chez eux pendant toutes mes vacances comme dessinateur technique en architecture, mes tâches étaient celles d'avancer les projets avec les dessins et de gérer les chantiers concernés.

Livreur

Real Food Angel (2021 - 2022)

Jon étudiant de soirée, livraison de Nice à Monaco et, après suite au changement d'adresse de l'entreprise, que dans Monaco. Livraison de plat prêt à des clients fixes et je devais gérer le tour de livraison.

EM Prestige

Elodie Mostacchi (2022)

Job étudiant, nettoyage et remise des clés d'appartement airb&b sur Nice, Cap d'ail et beausoleil.

Ménage générale et particulier pour préparation des lieux avant remise aux nouveau vacanciers

Easy GO

Coste Jimmy (Mars 2023 - Présent)

Expérience en tant que préparateur de véhicules pour des services de partage de voitures, comprenant la responsabilité du nettoyage, de la vérification des niveaux de liquides, de la vérification de l'état général des véhicules et de leur rangement dans le parking.

MESSINA ROBERTO

ÉTUDIANT EN INFORMATIQUE

Compétences rélationelles

J'ai acquis des compétences relationnelles solides en travaillant chez Marzero, Real Food Angel et Oppizi, où j'ai été régulièrement amené à interagir avec les clients, établir des relations et communiquer efficacement.

En outre, mes expériences chez Marzero, Real Food Angel et EM Prestige m'ont permis de travailler en étroite collaboration avec mes collègues, mes supérieurs et mes subordonnés, renforçant ainsi mes compétences en matière de communication interpersonnelle.

Langues

Italien	
Français	
Anglais	
Espagnol	

Agent PublicitaireOppizi, Mars 2023 - Présent

J'ai participé à la mise en place de la stratégie de communication de plusieurs groupes en distribuant des prospectus afin de promouvoir et faire connaître leurs marques.

Projets Personnels

En tant qu'informaticien débutant, j'investis du temps dans des projets personnels axés sur ma croissance professionnelle plutôt que sur les gains financiers. J'ai récemment codé le site web pour le nouveau local de ma mère en Italie afin de l'aider à se faire connaître et pour améliorer mes compétences en développement web. Le projet est hébergé sur: *bistrotmelabevo.github.io* et me permet également de me faire connaître en tant que développeur junior.

En outre, je consacre du temps à créer des topologies et à refaire des travaux pratiques de réseaux pour améliorer mes compétences dans cette branche de l'informatique que j'ai récemment découverte et qui me passionne.

à propos de moi

En tant qu'informaticien débutant, j'ai choisi ce domaine dès l'âge de 14 ans lors de la sélection de ma spécialisation au lycée en Italie. Depuis, ma passion pour l'informatique n'a cessé de croître. Je suis très motivé, sérieux et désireux d'apprendre et d'acquérir des connaissances, ainsi que de participer à des projets professionnels concrets. Je suis convaincu que mes compétences techniques, mon travail acharné et mon attitude positive me permettront de réussir dans le domaine de l'informatique.



MERCI DE VOTRE ATTENTION

